臺灣新竹地方法院刑事判決　　　　　　　　96年度訴字第38號
公　訴　人　臺灣新竹地方法院檢察署檢察官
被　　　告　丙○○
上列被告因傷害等案件，經檢察官提起公訴（95年度偵字第4426
號、第5534號）後，被告於準備程序中就被訴事實為有罪之陳述
，檢察官復於準備程序當庭言詞聲請改依協商程序而為判決，本
院裁定進行認罪協商程序，判決如下：
    主  文
丙○○傷害人之身體，處有期徒刑伍月，如易科罰金，以新臺幣
貳仟元折算壹日；緩刑年，緩刑期間付保護管束。
    犯罪事實及理由
一、犯罪事實：
（一）丙○○與甲○○係鄰居，於民國95年7月31日20時30分許
      ，在新竹縣湖口鄉○○村○○街39巷32號前，丙○○與甲○○因細故發生爭執，丙○○竟基於傷害人之身體及恐嚇
      危害安全之犯意，執手中雨傘之傘柄（未扣案）毆打甲○○頭部，經甲○○之夫乙○○阻止並搶下丙○○手中雨傘
      後，丙○○遂接續持車牌號碼7U-0422 號自用小客車之汽
      車鑰匙（未扣案），猛烈攻擊甲○○之頭部，並稱「讓你
      死、讓你死」加害生命、身體之語詞，恐嚇甲○○致生危
      害於安全，經當場之人勸阻仍無效。嗣警到場，丙○○在
      警察處理時仍揮拳攻擊甲○○左臉，為警制止後始停止攻
      擊甲○○之行為。丙○○上開行為，致甲○○受有頭皮多
      處穿刺切割傷口併震盪症候、左手瘀腫及後頸擦傷等傷害
      ，甲○○因此於同年8月1日凌晨進入東元綜合醫院住院治
      療之傷害。
（二）案經新竹縣警察局竹北分局報告臺灣新竹地方法院檢察署
      檢察官偵查起訴，由本院合議庭裁定由受命法官獨任改依
      協商程序而為判決。
二、證據及理由：
（一）被告丙○○於警詢、偵查中之供述及在本院準備、協商程
      序中坦承不諱，其稱：伊於95年7月31日晚間8時30分許，
      在新竹縣湖口鄉○○村○○街39巷32號前，與鄰居即告訴
      人甲○○因細故發生爭執，乃執手中雨傘之傘柄毆打告訴
      人甲○○之頭部，經證人乙○○阻止並搶下伊手中雨傘後
      ，伊復持車牌號碼7U－0422號自用小客車之車鑰匙，攻擊
      告訴人甲○○之頭部，並口稱「讓你死」等語，且與當時
      在現場勸架之證人乙○○、孟帆花、姜新盛等人發生拉扯
      ，嗣經警到場處理時，伊仍揮拳攻擊告訴人甲○○之左臉
      ，為警制止後始停止攻擊，因而致告訴人甲○○受有頭皮
      多處穿刺切割傷口併震盪症候、左手瘀腫及後頸擦傷等傷
      害之事實等語（見95年度偵字第4426號偵查卷第9 、10、
      34、70頁，本院卷第13、14、20、30、47、48、59頁）。
（二）告訴人即被害人甲○○於警詢、偵查中及本院協商程序之
      指述。其稱：她於95年7月31日晚間8時40分許，看到鄰居
      即被告丙○○爬上新竹縣湖口鄉○○村○○街39巷33號之
      房屋圍牆，她就問被告丙○○在做什麼，隨後被告丙○○
      就走過來先用雨傘柄敲擊她的頭部，她頭暈便蹲下去，她
      的配偶即證人乙○○趕緊上前搶走被告丙○○之雨傘，但
      被告丙○○又抓住她的頭髮，並從口袋拿出1 把利器往她
      頭上一直刺，口中還說「讓你死、讓你死」等語，且於員
      警到達現場時，被告丙○○仍用拳頭攻擊她的左臉部，因
      而致她受有頭部多處割傷、左手瘀青之傷害等語（見上開
      第4426號偵查卷第17、18、44、70、80頁，本院卷第46
      頁）。
（三）證人乙○○於警詢及偵查中之證述。其稱：他於95年7 月
      31日晚間8 時30分許，與其配偶即告訴人甲○○吃完飯回
      到位於新竹縣湖口鄉○○村○○街39巷32號住處時，看見
      鄰居即被告丙○○爬上新竹縣湖口鄉○○村○○街39巷33
      號之房屋圍牆，欲動該住戶之監視器，告訴人甲○○問被
      告丙○○做什麼，被告丙○○便口出惡言，就從圍牆上跳
      下來並拿雨傘傘柄攻擊告訴人甲○○之頭部，他就立即下
      車將被告丙○○手中之雨傘奪走，但被告丙○○又從身上
      拿出不明之黑色利器，以左手抓住告訴人甲○○之頭髮，
      而右手持該利器攻擊告訴人甲○○之頭部，並口出「給你
      死、給你死」等語，他又上前制止時，被告丙○○轉而向
      他攻擊，他用手去擋因而造成手部擦傷，之後他跑給被告
      丙○○追，被告丙○○追不上後而轉向攻擊告訴人甲○○
      ，經證人即社區主委姜新盛上前將被告丙○○制止，但被
      告丙○○仍繼續攻擊告訴人甲○○，他看見告訴人甲○○
      全身是血，就隨手拿起1 把掃帚打被告丙○○的手，要喝
      止被告丙○○之攻擊，而被告丙○○之配偶即證人孟帆花
      亦上前要制止他，因而雙方於拉扯之間均有受傷等語（見
      上開第4426號偵查卷第12、13、43、80頁）。
（四）證人孟帆花於警詢及偵查中之證述。其稱：她於95年7 月
      31日晚間8 時許停車後剛從車上下來，便看見其配偶即被
      告丙○○與鄰居即告訴人甲○○、證人乙○○等人在吵架
      ，當她跑過去時有看見告訴人甲○○的頭部在流血，當時
      他們3人在拉扯，她就去旁邊拉被告丙○○問對方發生什
      麼事，並於勸架過程中造成她左側頭部枕部、左下胸部、
      左上肢及左前臂受有傷害等語（見上開第4426號偵查卷第
      15、16、44頁）。
（五）證人姜新盛於警詢及偵查中之證述。其稱：他係社區主委
      ，於95年7月31日晚間8時許聽到外面有爭吵聲便出門察看
      ，而在新竹縣湖口鄉○○村○○街39巷口處看見被告丙○○當時抓著告訴人甲○○的頭髮，右手拿利器在敲告訴人
      甲○○之頭部，且告訴人甲○○之頭部在流血，所以他上
      前制止被告丙○○對告訴人甲○○再施暴，但沒有搶下來
      被告丙○○手中之利器，他便於同日晚間8 時37分許報警
      處理，之後再看見被告丙○○拉著告訴人甲○○到新竹縣
      湖口鄉○○村○○街39巷32號之門口，繼續對告訴人甲○○之後腦杓、頸部施暴，因證人孟帆花因為要制止其配偶
      即被告丙○○不要再打人，證人乙○○則是拿竹掃帚要制
      止被告丙○○對其配偶即告訴人甲○○攻擊而敲擊被告丙○○之右手，故4 人在混亂拉扯當中均有被波及到而受傷
      ，嗣經員警到達現場時，被告丙○○還再對告訴人甲○○
      施暴等語（見上開第4426號偵查卷第20、21、45頁）。
（六）證人黃夢茹於偵查中之證述。其稱：她於95年7 月31日晚
      間8 時許正坐在證人乙○○所駕駛之車上，而告訴人甲○○當時也坐在車內之副駕駛座，當天她有看到被告在爬牆
      在動監視器，告訴人甲○○就從汽車窗戶邊問被告丙○○
      在做什麼，被告丙○○便跳下圍牆，手持雨傘並口出惡言
      ，她與告訴人甲○○及另1個妹妹等3人未加理會便下車，
      被告丙○○就用傘柄打告訴人甲○○的頭，告訴人甲○○
      一邊用手擋一邊往旁邊退，證人乙○○趕緊下車搶走被告
      丙○○手中的雨傘，此時丙○○左手抓住告訴人甲○○的
      頭髮，右手從口袋裡拿出1 個尖銳的物品，並對著甲○○
      一邊說「讓你死、讓你死」等語，一邊用尖銳之物品刺告
      訴人甲○○的頭，因證人乙○○想要搶下被告丙○○手中
      尖銳的物品，另一位證人姜新盛也想要搶下被告丙○○手
      中尖銳的物品，但都無法搶下來，因為被告丙○○體型高
      大，所以證人乙○○便隨手拿1 支木頭的掃叟要阻止被告
      丙○○繼續毆打告訴人甲○○，而被告丙○○之配偶即證
      人孟帆花亦想要阻止被告丙○○，但丙○○仍動手打告訴
      人甲○○等語（見上開第4426號偵查卷第64頁）。
（七）告訴人甲○○所提之東元綜合醫院95年7 月31日診斷證明
      書1 紙（見上開第4426號偵查卷第30頁）附卷可稽。其診
      斷結果為：告訴人甲○○受有頭皮多處穿刺切割傷併震盪
      症候、左手瘀腫、後頸擦傷瘀腫等傷害。
（八）現場採證照片2張（見上開第4426號偵查卷第32頁）。
（九）揚昌汽車有限公司出具之職證字第96003號員工職務證明1
      紙（見本院卷第61頁）：被告丙○○目前服務於揚昌汽車
      有限公司擔任LCV課之業務專員。
（十）綜上，本件被告丙○○犯行明確，應依法予以論科。
三、所犯法條：核被告丙○○所為，係犯刑法第277條第1項之傷
    害人之身體罪及同法第305 條之恐嚇危害安全罪。被告丙○○係以1行為觸犯上開2罪名，為想像競合犯，依刑法第55條
    前段之規定，應從重之傷害人身體罪論處。另被告丙○○持
    以攻擊告訴人甲○○之雨傘及車牌號碼7U-0422 號自用小客
    車汽車鑰匙，均未扣案，依卷證資料並無積極證據證明尚存
    ，且其形體未明，復據被告丙○○自承：該支汽車鑰匙因車
    牌號碼7U-0422 號自用小客車已經法拍，由債權人處理，該
    支汽車鑰匙一併處理掉了等語（見本院卷第47頁），均爰不
    另為沒收之諭知。
四、本件經檢察官與被告丙○○於審判外達成協商之合意且被告
    丙○○已認罪，其合意內容為：
（一）被告丙○○本案願受科刑範圍為有期徒刑5月，如易科罰
      金，以新臺幣2,000元折算1日，併宣告緩刑3年，緩刑期
      內付保護管束。
（二）經查，上開協商合意並無刑事訴訟法第455條之4第1 項所
      列情形之一，檢察官聲請改依協商程序而為判決，本院爰
      不經言詞辯論，於協商合意範圍內為協商判決，合予敘明
      。
五、應適用之法條：刑事訴訟法第455 條之4第2項、第455條之8
    、第455條之11第2項、第454條，刑法第277條第1項、第305
    條，刑法第55條、第41條第1項前段、第74條第1 項第1款、
    第93條第1項，刑法施行法第1條之1第1項、第2項前段，判
    決如主文所示之刑。
六、協商判決除有刑事訴訟法第455條之4第1項第1款於本訊問程
    序終結前，被告撤銷協商合意或檢察官撤回協商聲請者；第
    2款被告協商之意思非出於自由意志者；第4款被告所犯之罪
    非第455條之2第1項所定得以協商判決者；第6款被告有其他
    較重之裁判上一罪之犯罪事實者；第7 款法院認應諭知免刑
    或免訴、不受理者情形之一，及違反同條第2 項「法院應於
    協商合意範圍內為判決；法院為協商判決所科之刑，以宣告
    緩刑或2 年以下有期徒刑、拘役或罰金為限」之規定者外，
    檢察官與被告均不得上訴。
七、如有前項得上訴之情形，得自收受宣示判決筆錄送達之日起
    10日內，向本院提出上訴書狀，上訴於第二審法院。
本案經檢察官林奕到庭執行職務
中    華    民    國    96    年    4    月     17    日
                  臺灣新竹地方法院刑事第四庭
                              法  官  劉兆菊
以上正本證明與原本無異。
中    華    民    國    96    年    4    月     17     日
                              書記官  蕭汝芳
附錄論罪科刑法條
刑法第277條
（普通傷害罪）
傷害人之身體或健康者，處 3 年以下有期徒刑、拘役或 1 千元
以下罰金。
犯前項之罪因而致人於死者，處無期徒刑或 7 年以上有期徒刑；
致重傷者，處3年以上10年以下有期徒刑。
刑法第305條（恐嚇危害安全罪）
以加害生命、身體、自由、名譽、財產之事，恐嚇他人致生危害
於安全者，處2年以下有期徒刑、拘役或3百元以下罰金。
